【裁判字號】    97,訴,763
【裁判日期】    970516
【裁判案由】    偽造有價證券等
【裁判全文】
臺灣臺中地方法院刑事判決               97年度訴字第763號
公  訴  人  台灣台中地方法院檢察署檢察官
被      告  甲○○
指定辯護人  本院公設辯護人  丙○○
上列被告因偽造有價證券等案件，經檢察官提起公訴（96年度偵
緝字第3073號），本院判決如下：
    主    文
甲○○連續意圖為自己不法之所有，而侵占對於業務上所持有之
物，處有期徒刑壹年貳月；又連續行使偽造私文書，足以生損害
於他人，處有期徒刑拾月；應執行有期徒刑壹年拾月，緩刑肆年
。
    犯罪事實
一、甲○○原係國泰世華商業銀行西台中分行（前為世華聯合商
    業銀行，下稱國泰世華西台中分行）之行員，負責辦理客戶
    存提款事宜，為從事業務之人。甲○○於民國88年間，因遭
    合會會員倒債需款孔急，竟基於意圖為自己不法所有及行使
    偽造私文書之概括犯意，利用其承辦國泰世華西台中分行存
    戶存提款業務，取得存戶印章之機會，連續於附表壹所示之
    時間，在國泰世華西台中分行內，盜用附表壹所示存戶之印
    章在取款憑條上（附表壹備註欄空白部分係盜用原存戶印章
    ，備註欄有註記部分係盜用他存戶印章），而偽造存戶名義
    之取款憑條，向國泰世華西台中分行提出行使，以無摺交易
    之方式，挪用其業務上所持有之存戶林碧英、莊雅雯、林登
    龍、朱復良、林娟娟、趙朝家、張碧雪、陳育玟、陳炳宏、
    徐聰名、李惠美、潘約源、陳麗安、吳謝金鶯、李瑞淑、江
    裕禎、廖麗華、陳秋煌、洪玉霞、陳素雲、黃麗琴所有，如
    附表壹所示帳戶內之存款。其後為掩人耳目，復於附表貳所
    示之時間，偽造存戶名義之存入憑條（部分存入憑條並盜用
    他存戶印章，如備註欄註記所示），將挪用款項回存至附表
    貳所示存戶之帳戶內，足以生損害於附表所示存戶（含遭盜
    用印章之他存戶）之權益及國泰世華西台中分行與存戶間存
    提款交易之正確性。甲○○另意圖為自己不法之所有，基於
    行使偽造、變造私文書之概括犯意，利用其擔任名門天下公
    寓大廈管理委員會（下稱名門天下管委會）財務委員，而持
    有名門管委會所有面額各為新台幣（下同）二百萬元、二十
    萬元之國泰世華西台中分行定期存款存單（定存期間自87年
    8 月13日至88年8月13日，不得轉讓），及名門管委會、主
    委楊裕宏印章之機會，於88年8月14日，盜用名門天下管委
    會、主委楊裕宏印章在掛失止付通知暨補領新存單申請書上
    ，而偽造掛失止付通知暨補領新存單申請書二份，向國泰世
    華西台中分行提出行使，申請補發新定期存款存單後，逕予
    提領一空，將該二百二十萬元之定期存款侵占入己。其後為
    隱匿犯行，又擅自在表彰名門天下管委會與國泰世華西台中
    分行間有關存款權利義務關係，屬於存款證明之原定期存款
    存單二份之背面轉期紀錄欄，填載起迄日期、期限、利率、
    轉存金額、轉帳日期，並盜用李宜靜印章在經辦格內，將該
    二份定期存款存單變造為自88年8月13日起至89年8月13日止
    轉存一年，及自89年8月13日起至91年8月13日止轉存二年，
    交回名門下天下管委會，且自行按月將利息存入名門天下管
    委會帳戶，亦足以生損害於名門天下管委員、楊裕宏、李宜
    靜之權益及國泰世華西台中分行與名門天下管委會間存提款
    交易之正確性。嗣因國泰世華西台中分行存戶廖麗華於88年
    7月8日欲辦理外幣存款時，發覺存款短少質問該行，及乙○
    ○於91年間接任名門天下管委會主任委員，發覺原定期存款
    存單背面記載之筆跡有異，追查後證實定期存款二百二十萬
    元已遭盜領，始查悉上情。
二、案經法務部調查局台中市調查站移送台灣台中地方法院檢察
    署檢察官偵查起訴。
    理    由
一、按被告以外之人於偵查中向檢察官所為之陳述，除顯有不可
    信之情況者外，得為證據。又被告以外之人於審判外之陳述
    ，雖不符刑事訴訟法第159條之1至第159條之4之規定，而經
    當事人於審判程序同意作為證據，法院審酌該言詞陳述或書
    面陳述作成時之情況，認為適當者，亦得為證據；當事人、
    代理人或辯護人於法院調查證據時，知有刑事訴訟法第159
    條第1項不得為證據之情形，而未於言詞辯論終結前聲明異
    議者，視為有前項之同意，刑事訴訟法第159條之1第2項、
    第159條之5，分別定有明文。查被害人朱復良、趙朝家、張
    碧雪、陳有玟、陳炳宏、徐聰名、李惠美、潘約源、陳麗安
    、吳謝金鶯、李淑惠、江裕禎、陳秋煌、洪玉霞、陳素雲、
    黃麗琴、曾愛婷、被害人林登龍之妻韓淑麗、證人乙○○、
    李會成於警詢中之陳述，被告及辯護人在本院言詞辯論終前
    ，就證據能力方面並未聲明異議，本院審酌各該筆錄之製作
    ，尚無違法取供情事或其他瑕疵，認為適當得作為證據使用
    ；另證人即被害人莊雅雯、朱復良、林娟娟、趙朝家、張碧
    雪、陳育玟、陳炳宏、潘約源、吳謝金鶯、李淑惠、江裕禎
    、廖麗華、陳秋煌、洪玉霞、陳素雲、黃麗琴、證人鄭淑真
    、韓淑麗、乙○○於偵查中之供述，業經具結，本院觀察各
    該供述證據作成之原因、過程及其功能，亦無顯不可信之情
    況，認各該供述證據均具有證據能力，合先敘明。
二、上揭犯罪事實，業據被告甲○○坦承不諱，核與被害人徐聰
    名、李惠美、陳麗安、曾愛婷；證人即被害人莊雅雯、朱復
    良、林娟娟、趙朝家、張碧雪、陳育玟、陳炳宏、潘約源、
    吳謝金鶯、李淑惠、江裕禎、廖麗華、陳秋煌、洪玉霞、陳
    素雲、黃麗琴；證人即名門天下管委會前主委乙○○、證人
    即國泰世華西台中分行辦事員李會成、證人即被害人林登龍
    之妻韓淑麗、證人即被害人陳素雲之女鄭淑真，分別於警詢
    、偵查或本院審理時供述之情節相符，並有附表所示被害人
    名義帳戶之交易明細表、取款憑條、存入憑條等影本，及國
    泰世華西台中分行97年4月9日（97）國世銀西中發字第31號
    函附掛失止付通知暨補領新存單申請書、補領前後名門天下
    管委會定期存款存單、相關資料等影本在卷可稽，足徵被告
    之自白與事實相符，本件事證明確，被告犯行已堪認定。
三、核被告所為：1、被告盜用附表所示國泰世華西台中分行存
    戶印章，偽造存戶名義之取款憑條、存入憑條，挪用存戶存
    款事後回存部分，係犯刑法第216條、第210條之行使偽造私
    文書罪及同法第336條第2項之業務侵占罪，被告盜用附表所
    示存戶之印章，係偽造私文書之階段行為，而偽造私文書之
    低度行為復為行使之高度行為所吸收，均不另論罪。又被告
    先後多次行使偽造私文書及業務侵占犯行，時間緊接，犯罪
    構成要件相同，顯係各基於概括犯意反覆為之，為連續犯，
    應依修正前刑法第56條規定（本件所適用刑法相關條文修正
    前後之比較詳後述，下同），分別論以一罪，並加重其刑。
    再被告此部分所犯行使偽造私文書罪及業務侵占罪間，有方
    法結果之牽連關係，應依修正前刑法第55條規定，從一重之
    業務侵占罪處斷。2、被告盜用名門天下管委會、主委楊裕
    宏印章，偽造掛失止付通知暨補領新存單申請書，向國泰世
    華西台中分行申請補發新定期存款存單後，逕予提領一空，
    並擅自在原定期存款存單背面轉期紀錄欄，填載起迄日期、
    期限、利率、轉存金額、轉帳日期，並盜用李宜靜印章在經
    辦格內，而變造原定期存款存單部分，係犯刑法第216條、
    第210條之行使偽造、變造私文書罪及同法第335條第1項之
    普通侵占罪。被告盜用名門天下管委會、楊裕宏、李宜靜之
    印章，係偽造、變造私文書之階段行為，而偽造、變造私文
    書之低度行為復為行使之高度行為所吸收，均不另論罪。又
    被告先後多次行使偽造、變造私文書犯行，時間緊接，犯罪
    構成要件相同，顯係基於概括犯意反覆為之，為連續犯，應
    依修正前刑法第56條規定，論以一行使偽造私文書罪，並加
    重其刑。再被告此部分所犯行使偽造私文書罪及普通侵占罪
    間，有方法結果之牽連關係，應依修正前刑法第55條規定，
    從一重之行使偽造私文書罪處斷。按有價證券固不以流通買
    賣為必要條件，惟有價證券係以實行券面所表彰之權利時，
    必須占有該證券為其特質，故須證券上權利之發生、移轉或
    行使，以證券之占有為要件，方屬相當。而銀行之定期存款
    存單係存款之證明，所表彰者為存戶與銀行間有關存款權利
    義務之關係，除可轉讓存單權利之行使與存單有不可分離之
    關係，得由權利人自由轉讓外，一般存單僅係存款之證明，
    為私文書之一種，存款人不得依交付或背書之方式轉讓他人
    ，亦不以提示存單為行使權利之必要條件，自非刑法上所稱
    之有價證券（參照最高法院86年度台上字第663號判決、台
    灣高等法院91年度重上更（三）字第220號判決意旨）。查
    前述存款人為名門天下管委會之國泰世華西台中分行定期存
    款存單，依卷附存單存戶須知顯示，存款人並不得任意轉讓
    ，則檢察官認被告擅自在該存單背面轉期紀錄欄，填載起迄
    日期、期限、利率、轉存金額、轉帳日期部分，係成立刑法
    第201條之變造有價證券罪，即有未洽，惟本件此部分起訴
    之基本事實相同，自應由本院就此部分起訴之犯罪事實，逕
    予變更檢察官所引應適用之法條。再被告所犯上開1、2所示
    之業務侵占、行使偽造私文書二罪間，犯意各別，行為互殊
    ，應予分論併科。爰審酌被告尚無任何前科紀錄，因遭合會
    會員倒債需款孔急，竟利用任職國泰世華西台中分行之機會
    ，以偽造取款、存入憑條及掛失止付通知暨補領新存單申請
    書之手段，挪用存戶存款，並將名門天下管委會定期存款侵
    占花用一空，所挪用、侵占之款項非少，嚴重損害存戶及名
    門天下管委會之權益，危害金融秩序，情節非輕，事後坦承
    上情，態度尚佳，且已完全填補挪用之存戶款項，另名門天
    下定期存款部分，亦由國泰世華西台中分行代為返還，而國
    泰世華西台中分行並由保險公司獲得理賠二百十萬元（此部
    分業經證人乙○○及國泰世華西台中分行代理人丁○○在本
    院審理時供述無訛）等一切情狀，處以如主文所示之刑，並
    依修正前刑法第51條第5款規定，定其應執行之刑。末查被
    告未曾因故意犯罪受有期徒刑以上刑之宣告，有台灣高等法
    院被告前案紀錄表足參，因一時失慮，致觸刑章，事後坦承
    犯行，深感悔悟，且大部分被害人已獲得補償，被告經此次
    科刑教訓，當知所警惕，而無再犯之虞，本件認所宣告之刑
    ，以暫不執行為適當，併予宣告緩刑四年，以啟自新。
四、被告行為後，刑法第55條「犯一罪而其方法或結果之行為犯
    他罪名者，從一重處斷」有關牽連犯，及刑法第56條「連續
    數行為而犯同一之罪名者，以一罪論。但得加重其刑至二分
    之一」有關連續犯之規定，業經公布修正予以刪除；另刑法
    而刑法第51條第5款「宣告多數有期徒刑者，於各刑中之最
    長期以上，各刑合併之刑期以下，定其刑期。但不得逾二十
    年。」之規定，亦修正為「宣告多數有期徒刑者，於各刑中
    之最長期以上，各刑合併之刑期以下，定其刑期。但不得逾
    三十年。」，自95年7月1日施行。依現行刑法第2條第1項「
    行為後法律有變更者，適用行為時之法律。但行為後之法律
    有利於行為人者，適用最有利於行為人之法律」之規定，比
    較修正刪除前後刑法第55條有關牽連犯及第56條有關連續犯
    之規定，修正刪除後之規定，並未較有利於被告，故本件應
    適用被告行為時即修正刪除前刑法第55條、第56條之規定論
    以牽連犯及連續犯；另比較修正前後刑法第51條第5款之規
    定，修正後之規定，仍未較有利於被告，亦應適用被告行為
    時即修正前刑法第51條第5款之規定，定其應執行之刑。又
    刑法第335條第1項普通侵占罪之法定罰金刑為「或科或併科
    一千元以下罰金」，比較適用修正前刑法第33條第5款「主
    刑之種類如左：五、罰金：一元以上」，及修正後刑法第33
    條第5款「主刑之種類如下：五、罰金：新台幣一千元以上
    ，以百元計算之」之規定，以修正前刑法第33條第5款之規
    定較有利於被告，是本件應適用修正前刑法第33條第5款規
    定，決定其罰金部分之法定罰。至於緩刑之宣告，因屬刑罰
    之執行事項，應逕適用裁判時之現行有效法律（參照最高法
    院九十五年第八次刑事庭會議結論）；另增訂刑法施行法第
    1條之1與罰金罰鍰提高標準條例第1條前段及現行法規所定
    貨幣單位折算新台幣條例第2條之規定，就刑法分則編所訂
    法定罰金刑而言，非屬因法律修正而刑罰有實質更異之法律
    變更，尚無比較適用問題，依一般法律適用之原則，亦應適
    用現行有效之法律（參照最高法院96年台上字第4185號判決
    意旨）；又被告所犯上揭各罪之犯罪時間雖均在96年4月24
    日以前，所處之刑悉合於中華民國九十六年罪犯減刑條例第
    2條第1項第3款之規定，惟被告係於該條例施行前之93年12
    月31日經台灣台中地方法院檢察署發布通緝，而於96年10
    月9日為台北市政府警察局內湖分局緝獲（見卷附台灣台中
    地方法院檢察署通緝書及台北市政府警察局內湖分局通緝案
    件移送書），其並非自動歸案接受審判，依該條例第5條規
    定，不得予以減刑，併予說明。
據上論斷，應依刑事訴訟法第299條第1項前段、第300條，刑法
第2條第1項前段、第216條、第210條、第335條第1項、第336條
第2項、第74條第1項第1款，修正前刑法第55條、第56條、第51
條第5款，刑法施行法第1條之1，判決如主文。
本案經檢察官林芬芳到庭執行職務。
中    華    民    國    97    年     5    月    16    日
                  台灣台中地方法院刑事第五庭
                        審判長法  官  鍾堯航
                              法  官  劉麗瑛
                              法  官  吳崇道
附表壹：偽造取款憑條侵占存戶存款部分：
一：存戶林碧英、莊雅雯第00000000000號帳戶部分。
編號 侵占（提款）日期  侵占金額（新台幣） 備註
1    88、8、00         000000元
2    88、5、00         000000元
3    88、5、00         000000元
4    88、6、00         000000元
二：存戶林登龍第00000000000號帳戶部分。
編號 侵占（提款）日期  侵占金額（新台幣） 備註
1    88、6、00         00000元
2    88、6、00         0000000元
3    88、6、00         000000元
4    88、6、00         00000元
5    88、6、00         0000000元
6    88、6、00         000000元
7    88、6、00         0000000元
8    88、6、00         0000000元
9    88、6、00         000000元
10   88、6、00         000000元
11   88、6、00         0000000元
12   88、6、00         0000000元
13   88、7、0          000000元
14   88、7、0          000000元
15   88、7、0          000000元
16   88、7、0          000000元
17   88、7、0          000000元
18   88、7、6          55355元
19   88、7、0          000000元
20   88、7、0          000000元
21   88、7、0          000000元
22   88、7、0          000000元
23   88、7、8          54153元
24   88、7、8          52648元
25   88、7、8          41115元
26   88、7、0          0000000元
三：存戶朱復良第00000000000號帳戶部分。
編號 侵占（提款）日期  侵占金額（新台幣） 備註
1    88、6、00         0000000元
2    88、6、00         000000元
3    88、6、00         000000元
4    88、6、00         000000元
5    88、6、00         000000元
6    88、6、00         000000元
7    88、6、00         000000元
8    88、7、0          000000元
9    88、7、0          000000元
10   88、7、0          000000元
11   88、7、0          000000元
12   88、7、0          000000元
13   88、7、0          000000元
14   88、7、0          000000元
15   88、7、0          000000元
16   88、7、0          000000元
17   88、7、0          000000元
18   88、7、0          0000000元
19   88、7、0          000000元
20   88、7、0          000000元
四：存戶林娟娟第00000000000號帳戶部分。
編號 侵占（提款）日期  侵占金額（新台幣） 備註
1    88、6、0          000000元           盜蓋存戶曾愛
                                          婷印章在取款
                                          憑條上。
2    88、6、0          000000元           盜蓋存戶莊雅
                                          雯印章在取款
                                          憑條上。
3    88、6、0          000000元           盜蓋存戶黃玉
                                          霞印章在取款
                                          憑條上。
4    88、6、00         000000元           同上
5    88、6、00         0000000元          同上
6    88、6、00         000000元           盜蓋存戶林碧
                                          英印章在取款
                                          憑條上。
7    88、6、00         0000000元
五：存戶趙朝家第00000000000號帳戶部分。
編號 侵占（提款）日期  侵占金額（新台幣） 備註
1    88、6、00         000000元
2    88、6、00         0000000元
3    88、6、00         000000元
4    88、6、00         000000元
5    88、6、00         000000元
6    88、6、00         000000元
7    88、6、00         000000元
8    88、6、00         000000元
9    88、6、00         000000元
10   88、6、00         000000元
11   88、6、00         000000元
12   88、6、00         000000元
13   88、7、0          000000元
14   88、7、0          000000元
15   88、7、0          000000元
16   88、7、0          000000元
17   88、7、0          000000元
18   88、7、0          000000元
19   88、7、0          000000元
20   88、7、0          000000元
21   88、7、0          000000元
22   88、7、0          0000000元
六：存戶張碧雪第00000000000號帳戶部分。
編號 侵占（提款）日期  侵占金額（新台幣） 備註
1    88、6、00         000000元
2    88、6、00         000000元
3    88、6、00         000000元
4    88、6、00         000000元
5    88、7、0          000000元
6    88、7、0          000000元
7    88、7、0          000000元
七：存戶陳育玟第00000000000號帳戶部分。
編號 侵占（提款）日期  侵占金額（新台幣） 備註
1    88、7、0          000000元
八：存戶陳炳宏第00000000000號帳戶部分。
編號 侵占（提款）日期  侵占金額（新台幣） 備註
1    88、7、0          000000元
九：存戶徐聰名第00000000000號帳戶部分。
編號 侵占（提款）日期  侵占金額（新台幣） 備註
1    88、7、0          000000元
2    88、7、0          000000元
十：存戶李惠美第00000000000號帳戶部分。
編號 侵占（提款）日期  侵占金額（新台幣） 備註
1    88、7、0          000000元
2    88、7、0          000000元
3    88、7、0          000000元
4    88、7、0          000000元
5    88、7、8          25664元
十一：存戶潘約源第00000000000號帳戶部分。
編號 侵占（提款）日期  侵占金額（新台幣） 備註
1    88、6、00         000000元           盜蓋存戶李太
                                          榮印章在取款
                                          憑條上。
十二：存戶陳麗安第00000000000號帳戶部分。
編號 侵占（提款）日期  侵占金額（新台幣） 備註
1    88、4、00         000000元           盜蓋存戶李太
                                          榮印章在取款
                                          憑條上。
2    88、4、00         000000元
3    88、5、0          000000元
4    88、5、0          000000元
十三：存戶吳謝金鶯第00000000000號帳戶部分。
編號 侵占（提款）日期  侵占金額（新台幣） 備註
1    88、6、0          000000元           盜蓋存戶林碧
                                          英印章在取款
                                          憑條上。
2    88、6、00         0000000元          同上
十四：存戶李淑惠第00000000000號帳戶部分。
編號 侵占（提款）日期  侵占金額（新台幣） 備註
1    88、5、00         000000元           盜蓋存戶蔡振
                                          昌印章在取款
                                          憑條上。
2    88、5、00         000000元
十五：存戶楊瑞淑第00000000000號帳戶部分。
編號 侵占（提款）日期  侵占金額（新台幣） 備註
1    88、4、00         000000元           盜蓋存戶李太
                                          榮印章在取款
                                          憑條上。
2    88、4、00         000000元           同上
3    88、5、0          000000元           同上
4    88、6、0          000000元           盜蓋存戶曾愛
                                          婷印章在取款
                                          憑條上。
5    88、6、00         000000元           盜蓋存戶林連
                                          玉印章在取款
                                          憑條上。
十六：存戶江裕禎第00000000000號帳戶部分。
編號 侵占（提款）日期  侵占金額（新台幣） 備註
1    88、5、00         000000元           盜蓋存戶楊裕
                                          宏印章在取款
                                          憑條上。
2    88、5、00         000000元           盜蓋存戶李太
                                          榮印章在取款
                                          憑條上。
3    88、5、00         000000元           盜蓋存戶楊裕
                                          宏印章在取款
                                          憑條上。
4    88、5、00         000000元           盜蓋存戶李太
                                          榮印章在取款
                                          憑條上。
5    88、5、00         000000元           同上
6    88、5、00         000000元           同上
十七：存戶廖麗華第00000000000號帳戶部分。
編號 侵占（提款）日期  侵占金額（新台幣） 備註
1    88、5、00         0000000元          盜蓋存戶楊裕
                                          宏印章在取款
                                          憑條上。
2    88、5、00         000000元           盜蓋存戶蔡振
                                          昌印章在取款
                                          憑條上。
3    88、5、00         00000元            盜蓋存戶莊雅
                                          雯印章在取款
                                          憑條上。
4    88、5、00         000000元           同上
5    88、5、00         000000元           盜蓋存戶黃玉
                                          霞印章在取款
                                          憑條上。
6    88、5、00         000000元           同上
7    88、5、00         000000元           盜蓋存戶楊裕
                                          宏印章在取款
                                          憑條上。
8    88、6、0          000000元           同上
9    88、6、0          000000元           盜蓋存戶莊雅
                                          雯印章在取款
                                          憑條上。
10   88、6、00         000000元           盜蓋存戶洪育
                                          輝印章在取款
                                          憑條上。
11   88、6、21         5913元             盜蓋存戶林碧
                                          英印章在取款
                                          憑條上。
十八：存戶陳秋煌第00000000000號帳戶部分。
編號 侵占（提款）日期  侵占金額（新台幣） 備註
1    88、6、00         000000元           盜蓋存戶洪育
                                          輝印章在取款
                                          憑條上。
十九：存戶洪玉霞第00000000000號帳戶部分。
編號 侵占（提款）日期  侵占金額（新台幣） 備註
1    88、7、0          000000元
2    88、7、0          000000元
3    88、7、0          000000元
二十：存戶陳素雲第00000000000號帳戶部分。
編號 侵占（提款）日期  侵占金額（新台幣） 備註
1    88、5、00         000000元           盜蓋存戶李太
                                          榮印章在取款
                                          憑條上。
二一：存戶黃麗琴第00000000000號帳戶部分。
編號 侵占（提款）日期  侵占金額（新台幣） 備註
1    88、6、00         000000元           盜蓋存戶莊雅
                                          雯印章在取款
                                          憑條上。
2    88、6、00         000000元
3    88、6、00         000000元           盜蓋存戶黃玉
                                          霞印章在取款
                                          憑條上。
附表貳：偽造存入憑條回填存戶存款部分：
一：存戶林碧英、莊雅雯第00000000000號帳戶部分。
編號 回存日期          回填金額（新台幣） 備註
1    88、8、00         000000元
2    88、5、00         000000元
3    88、5、00         000000元
4    88、5、00         00000元
5    88、5、00         000000元
6    88、5、00         000000元
二：存戶林登龍第00000000000號帳戶部分。
編號 回存日期          回存金額（新台幣） 備註
1    88、6、00         00000元
2    88、6、00         0000000元
3    88、6、00         000000元
4    88、6、21         8117元
5    88、6、21         8117元
6    88、6、00         0000000元
7    88、6、00         000000元
8    88、6、00         000000元
9    88、6、00         0000000元
10   88、6、00         000000元
11   88、6、00         000000元
12   88、6、00         000000元
13   88、7、00         000000元
14   88、7、00         000000元
15   88、7、0          000000元
16   88、7、5          35545元
17   88、7、5          35243元
18   88、7、5          33172元
19   88、7、5          27330元
20   88、7、0          000000元
21   88、7、0          000000元
22   88、7、0          000000元
23   88、7、0          000000元
24   88、7、0          000000元
25   88、7、0          000000元
三：存戶朱復良第00000000000號帳戶部分。
編號 回存日期          回存金額（新台幣） 備註
1    88、6、00         000000元
2    88、6、00         000000元
3    88、6、00         000000元
4    88、6、00         000000元
5    88、6、00         000000元
6    88、6、00         000000元
7    88、6、00         000000元
8    88、7、0          000000元
9    88、7、0          000000元
10   88、7、0          000000元
11   88、7、0          000000元
12   88、7、3          500元
13   88、7、0          000000元
14   88、7、0          000000元
15   88、7、0          000000元
16   88、7、0          0000000元
17   88、7、0          000000元
18   88、7、0          000000元
19   88、7、0          000000元
20   88、7、0          000000元
21   88、7、0          000000元
20   88、7、0          000000元
20   88、7、0          000000元
四：存戶林娟娟第00000000000號帳戶部分。
編號 回存日期          回存金額（新台幣） 備註
1    88、6、0          000000元           盜蓋存戶莊雅
                                          雯印章在存入
                                          憑條上。
2    88、6、0          000000元           盜蓋存戶黃玉
                                          霞印章在存入
                                          憑條上。
3    88、6、0          000000元           同上
4    88、6、00         000000元           同上
5    88、6、00         00000元            同上
6    88、6、00         000000元           盜蓋存戶林碧
                                          英印章在存入
                                          憑條上。
7    88、6、00         0000000元
8    88、6、00         000000元           盜蓋存戶黃玉
                                          霞印章在存入
                                          憑條上。
9    88、6、00         000000元
10   88、6、00         000000元
五：存戶趙朝家第00000000000號帳戶部分。
編號 回存日期          回存金額（新台幣） 備註
1    88、6、00         000000元
2    88、6、00         000000元
3    88、6、00         000000元
4    88、6、00         000000元
5    88、6、00         0000000元
6    88、6、00         000000元
7    88、6、00         000000元
8    88、6、00         000000元
9    88、7、0          000000元
10   88、7、0          000000元
11   88、7、0          000000元
12   88、7、0          000000元
13   88、7、0          000000元
14   88、7、0          000000元
15   88、7、0          000000元
16   88、7、0          000000元
17   88、7、0          0000000元
18   88、7、0          0000000元
六：存戶張碧雪第00000000000號帳戶部分。
編號 回存日期          回存金額（新台幣） 備註
1    88、6、00         000000元
2    88、6、00         000000元
3    88、6、00         000000元
4    88、6、00         000000元
5    88、7、0          000000元
6    88、7、0          000000元
7    88、7、0          000000元
8    88、7、0          000000元
七：存戶陳育玟第00000000000號帳戶部分。
編號 回存日期          回存金額（新台幣） 備註
1    88、7、0          000000元
八：存戶陳炳宏第00000000000號帳戶部分。
編號 回存日期          回存金額（新台幣） 備註
1    88、7、0          000000元
九：存戶徐聰名第00000000000號帳戶部分。
編號 回存日期          回存金額（新台幣） 備註
1    88、7、0          000000元
2    88、7、0          000000元
十：存戶李惠美第00000000000號帳戶部分。
編號 回存日期          回存金額（新台幣） 備註
1    88、7、0          000000元
2    88、7、0          000000元
3    88、7、0          000000元
十一：存戶潘約源第00000000000號帳戶部分。
編號 回存日期          回存金額（新台幣） 備註
1    88、6、00         000000元
十二：存戶陳麗安第00000000000號帳戶部分。
編號 回存日期          回存金額（新台幣） 備註
1    88、4、00         000000元
2    88、5、0          000000元
3    88、5、0          000000元
4    88、5、0          000000元
十三：存戶吳謝金鶯第00000000000號帳戶部分。
編號 回存日期          回存金額（新台幣） 備註
1    88、6、0          000000元
2    88、6、00         000000元
2    88、6、00         00000元
十四：存戶李淑惠第00000000000號帳戶部分。
編號 回存日期          回存金額（新台幣） 備註
1    88、5、00         000000元
2    88、5、00         000000元
十五：存戶楊瑞淑第00000000000號帳戶部分。
編號 回存日期          回存金額（新台幣） 備註
1    88、4、00         000000元
2    88、5、00         000000元
3    88、5、00         000000元
4    88、6、0          000000元
5    88、6、00         000000元
十六：存戶江裕禎第00000000000號帳戶部分。
編號 回存日期          回存金額（新台幣） 備註
1    88、5、00         000000元
2    88、5、00         000000元
3    88、5、00         000000元
4    88、5、00         000000元           盜蓋存戶黃玉
                                          霞印章在存入
                                          憑條上。
5    88、5、00         000000元
6    88、5、00         000000元
十七：存戶廖麗華第00000000000號帳戶部分。
編號 回存日期          回存金額（新台幣） 備註
1    88、5、00         000000元
2    88、5、00         0000000元
3    88、5、00         000000元
4    88、6、0          000000元           盜蓋存戶莊雅
                                          雯印章在存入
                                          憑條上。
5    88、6、0          000000元
6    88、6、0          000000元           盜蓋存戶黃玉
                                          霞印章在存入
                                          憑條上。
7    88、6、00         0000000元          同上
8    88、6、00         000000元
9    88、6、24         5913元             盜蓋存戶林碧
                                          英印章在存入
                                          憑條上。
十八：存戶陳秋煌第00000000000號帳戶部分。
編號 回存日期          回存金額（新台幣） 備註
1    88、6、00         000000元           盜蓋存戶洪育
                                          輝印章在存入
                                          憑條上。
十九：存戶洪玉霞第00000000000號帳戶部分。
編號 回存日期          回存金額（新台幣） 備註
1    88、7、0          000000元
2    88、7、0          000000元
3    88、7、0          000000元
二十：存戶陳素雲第00000000000號帳戶部分。
編號 回存日期          回存金額（新台幣） 備註
1    88、5、00         000000元
二一：存戶黃麗琴第00000000000號帳戶部分。
編號 回存日期          回存金額（新台幣） 備註
1    88、6、00         000000元
2    88、6、00         000000元
3    88、6、00         000000元
4    88、6、00         000000元
上正本證明與原本無異。
如不服本判決，應於收受送達後10日內向本院提出上訴書狀（應
敘述具體理由並附繕本）。
上訴書狀如未敘述理由，應於上訴期間屆滿後20日內補提理由書
於本院。
                              書記官  吳淑願
中    華    民    國    97    年     5    月    16    日
附錄本案論罪科刑法條全文
刑法第210條：
偽造、變造私文書，足以生損害於公眾或他人者，處五年以下有
期徒刑。
刑法第216條：
行使第210條至第215條之文書者，依偽造、變造文書或登載不實
事項或使登載不實事項之規定處斷。
刑法第335條第1項：
意圖為自己或第三人不法之所有，而侵占自己持有他人之物者，
處五年以下有期徒刑、拘役或科或併科一千元以下罰金。
刑法第336條第2項：
對於業務上所持有之物，犯前條第一項之罪者，處六月以上五年
以下有期徒刑，得併科三千元以下罰金。


司法院資訊處製作；財團法人民間司法改革基金會備份。
